臺灣高雄地方法院民事裁定　　　　　　　100年度抗字第168號
抗　告　人　世家興業股份有限公司
法定代理人　吳沛萱
相　對　人　柯武廷
上列抗告人因與相對人間勞資爭議執行裁定事件，對於中華民國
100 年6 月17日本院100 年度勞執字第15號准予強制執行裁定提
起抗告，本院裁定如下：
    主  文
抗告駁回。
抗告程序費用新臺幣壹仟元由抗告人負擔。
    理  由
一、抗告意旨略以：緣兩造間先前雖因勞資爭議而由高雄市政府
    勞資爭議調解委員會成立調解方案（以下稱系爭調解方案）
    ，但伊與第三人揚基興業有限公司（以下稱揚基公司）均未
    曾僱用相對人，從而高雄市勞資爭議調解委員會顯然係遭相
    對人詐騙，誤認相對人係受僱於揚基公司，並使伊陷於錯誤
    而同意調解方案，且揚基公司現時已另行提出撤銷調解訴訟
    ，現由台灣高等法院高雄分院審理中，足見伊與揚基公司均
    不受系爭調解方案之拘束。又相對人迄今均未提出相關資料
    用以證明其每月薪資確為新臺幣（以下同）5 萬元之事實為
    真，伊自無庸履行依每月薪資5 萬元作為計算基礎之調解方
    案，況且調解方案並未考量相對人亦有「拆除平台作業因方
    便作業隨意掛上安全鉤」及「柯員站在未切除樓梯平台上（
    墜落位置），未把掛在切除樓梯平台欄杆上之安全帶掛鉤取
    下，因此當樓梯平台拆除掉落時，安全帶掛鉤隨著平台掉落
    ，柯員被安全帶掛鉤拉下而發生墜落危害」等缺失，實有失
    公允而無效力，此外，相對人請求款項時間為民國100 年1
    月至同年5 月，相距發生職災時間已逾2 年，然迄今仍無法
    依勞動基準法第59條規定提出相關醫療證明，是其請求自無
    理由。綜上所述，相對人自不得開始強制執行程序，是其聲
    請法院裁定准許強制執行，自不應准許，為此爰依法提起抗
    告，請求廢棄原裁定。
二、按勞資爭議經調解成立或仲裁者，當事人一方不履行其義務
    時，他方得向該管法院聲請裁定強制執行；又非有下列各款
    情形之一者，法院不得為駁回之裁定：(一)調解或仲裁內容，
    係使當事人為法律上所禁止之行為者；(二)調解內容或仲裁內
    容，與爭議標的顯屬無關或性質不適於強制執行者；(三)依其
    他法律不得為強制執行者；(四)違反本法調解或仲裁之規定者
    ，勞資爭議處理法37條第1 項前段、第38條分別定有明文。
    又參諸同法第37條第2 項、第3 項規定以觀，其聲請事件性
    質係屬非訟事件，是此項聲請之裁定及抗告法院之裁定，僅
    依非訟事件程序審查強制執行許可與否，並無確定實體上法
    律關係存否之效力，如當事人就仲裁內容之債務存否有所爭
    執，事涉實體問題，應循訴訟程序以資解決，殊不容於裁定
    程序中為此爭執，最高法院57年台抗字第76號判例意旨可資
    參照。
三、查相對人先前主張於97年12月29日因職業災害受傷，經高雄
    市政府勞資爭議調解委員會依法進行調解，兩造與揚基公司
    遂於98年5 月22日成立系爭調解方案，同意定調解內容為：
    勞資雙方同意自97年12月29日職災發生日起，依原領工資每
    月5 萬元補償相對人，其中抗告人分擔1 萬7000元，於每月
    5 日以公司開具銀行支票按月支付，另由揚基公司分擔3 萬
    3000元並按月匯入相對人帳戶，第1 期於98年6 月5 日支付
    同年1 月至5 月底應分擔之25萬元（其中抗告人部分為16萬
    5000元）。爾後各期亦須於每月5 日前支付5 萬元（其中抗
    告人部分為3 萬3000元），如有一期未給付則視為全部到期
    ，另醫療費用則實支實付，應由相對人於每月1 日前提供醫
    療單據予抗告人，再由抗告人於當月5 日支付予相對人等情
    ，業有高雄市政府98年6 月1 日高市府勞二字第0980031498
    號函暨所附勞資爭議調解紀錄1 份在卷可稽（見原審卷第9
    至10頁），復經本院核閱該調解紀錄並無前揭勞資爭議處理
    法第38條所示不得准許之情形，是此部分事實應堪認定。又
    相對人嗣依系爭調解方案向抗告人請求給付100 年1 至4 月
    原領工資補償6 萬8000元（1 萬7000元×4 月＝6 萬8000元
    ），已據其提出律師函1 份為憑（參見原審卷第16至18頁）
    ，而抗告人就其尚未支付100 年1 至5 月工資補償款合計8
    萬5000元（1 萬7000元×5 月＝8 萬5000元）一節復未予爭
    執，是相對人依勞資爭議處理法第37條第1 項規定聲請裁定
    強制執行，即無不合，原審據此准予強制執行亦無違誤。至
    抗告意旨雖以前揭事由主張免予繼續履行系爭調解方案云云
    ，然揆諸前揭說明，本件聲請強制執行程序性質上既屬非訟
    事件，而抗告人前揭主張均涉及實體問題，本院即無由加以
    審酌，應由抗告人另循訴訟程序而為爭執，方屬適法。職是
    ，抗告人猶以前詞爭執系爭調解方案內容有誤，進而指摘原
    裁定不當並求予廢棄云云，為無理由，應予駁回。
四、據上論結，本件抗告為無理由，依勞資爭議處理法第37條第
    2 項，非訟事件法第46條、第21條第2 項、第24條第1 項，
    民事訴訟法第495 條之1 第1 項、第449 條第1 項、第78條
    ，裁定如主文。
中    華    民    國    100   年    7     月    15    日
                  民事第六庭  審判長法  官  陳嘉惠
                                    法  官  林書慧
                                    法  官  陳明呈
以上正本係照原本作成。
本裁定不得再抗告。
中    華    民    國   100    年    7     月    18    日
                                    書記官  黃靖媛